【裁判字號】    95,訴,1064
【裁判日期】    950530
【裁判案由】    毒品危害防制條例
【裁判全文】
臺灣板橋地方法院刑事判決              95年度訴字第1064號
公  訴  人  臺灣板橋地方法院檢察署檢察官
被      告  甲○○
指定辯護人  本院公設辯護人  乙○○
上列被告因違反毒品危害防制條例案件，經檢察官提起公訴（95
年度偵字第3782號），被告於準備程序時對被訴事實為有罪之陳
述，經本院合議庭裁定由受命法官獨任進行簡式審判程序，判決
如下：
    主  文
甲○○連續轉讓第一級毒品，累犯，處有期徒刑壹年貳月，扣案
之第一級毒品海洛因壹包（淨重零點零柒公克）沒收銷燬之，犯
罪所得新台幣柒仟元沒收，如全部或一部不能沒收時，以其財產
抵償之；又連續轉讓第二級毒品，累犯，處有期徒刑捌月，犯罪
所得新台幣肆仟元沒收，如全部或一部不能沒收時，以其財產抵
償之。應執行有期徒刑壹年捌月，扣案之第一級毒品海洛因壹包
（淨重零點零柒公克）沒收銷燬之，犯罪所得新台幣壹萬壹仟元
沒收，如全部或一部不能沒收時，以其財產抵償之。
    事  實
一、甲○○前於民國93年間因施用毒品案件，於93年11月15日經
    本院以93年度簡字第4616號判處有期徒刑3 月確定，於93年
    12月22日易科罰金執行完畢。猶不知悔改，復明知海洛因、
    安非他命為毒品危害防制條例第2 條第2 項第1 、2 款所列
    之第1 、2 級毒品，不得持有或轉讓，竟基於非營利之意圖
    及轉讓第1 、2 級毒品之概括犯意，於95年2 月10、22日，
    在臺北縣新莊市○○路○ 段538 號之1 ，4 樓B 室租屋處，
    將自己販入供作施用之第1 級毒品海洛因，連續2 次以當初
    販入之相同代價，即以1 包0.25公克，新臺幣（下同）2000
    、及1 包不詳重量，5000元之價格，連續2 次（起訴書誤載
    為3 次）轉讓第1 級毒品海洛因予楊立邦施用；另於95年2
    月間，分別在上址租屋處及臺北縣新莊市民安國小內，均以
    每包0.5 公克，2000元之價格，連續2 次（起訴書誤載為4
    次）原價轉讓第2 級毒品安非他命予林偉程施用。嗣於95年
    2 月15日23時55分許，在臺北縣新莊市○○路○ 段538 號之
    1 ，4 樓B 室租屋處，甲○○請不知情之林偉程至該址1 樓
    帶楊立邦上樓時，欲轉讓並著手交付海洛因1 包（毛重0.25
    公克）楊立邦時，為警當場查獲，始未得逞，並於該租屋處
    起出上開甲○○所有，供轉讓之第1 級毒品海洛因1 包（毛
    重0.25公克）、及甲○○所有與本案轉讓毒品無涉之第2 級
    毒品安非他命3 包（總毛重1.96公克）、分裝袋2 包、電子
    磅秤1 台、安非他命吸食器2 組及帳冊1 本等物。
二、案經臺北縣政府警察局新莊分局報請臺灣板橋地方法院檢察
    署檢察官偵查起訴。
    理  由
一、訊據被告甲○○對於上揭事實坦承不諱（見本院95年5 月17
    日審理筆錄），且經證人即同案被告林偉程、楊立邦於警詢
    、及偵查中證述上情無訛（見偵查卷第13至15頁、21、22、
    57至59、第95、101 、102 頁），並有搜索扣押筆錄、扣押
    物品目錄表各1 紙、查獲照片9 張（見偵查卷第25至27頁、
    第41背面至45頁）在卷可稽，足徵被告自白與事實相符，本
    案事證已甚明確，被告犯行堪以認定，應依法論科。
二、按海洛因、安非他命為毒品危害防制條例第2 條第2 項第1
    、2 款所列之第1 、2 級毒品，不得持有、轉讓。核被告甲
    ○○轉讓海洛因、安非他命之所為，係犯毒品危害防制條例
    第8 條第1 項轉讓第1 級毒品既遂罪、及同條第5 項、第1
    項之轉讓第1 級毒品未遂罪，及同法第8 條第2 項之轉讓第
    2 級毒品既遂罪。其轉讓毒品前持有毒品之低度行為，應為
    轉讓之高度行為所吸收，不另論罪。又所謂販賣毒品，雖不
    以事後是否果有得利為要件，但仍須以營利之意思，而有販
    入或賣出之行為，方足構成，倘始終無營利之意思，縱以購
    入原價或低於原價有償讓與他人，僅屬轉讓範疇，自難謂為
    販賣行為（最高法院84年度台上字第6169號判決意旨參照）
    。本件起訴書雖認被告甲○○所為係犯同條例第4 條第1 項
    販賣第1 、2 級毒品罪嫌，然本件無證據足認被告甲○○交
    付毒品於主觀上有何賺取差價營利之意思，未可執此認定被
    告甲○○涉有販賣毒品罪嫌，檢察官之起訴法條容有未洽，
    惟嗣業經蒞庭檢察官當庭變更起訴法條為同法第8 條第1 、
    2 項轉讓第1 、2 級毒品罪，本院即無庸依法變更起訴法條
    。被告甲○○多次轉讓第1 、2 級毒品行為，均時間緊接，
    方法相同，觸犯構成要件相同之罪名，顯係基於概括犯意為
    之，均為連續犯，應依刑法第56條規定，均以一罪論，轉讓
    第1 級毒品部分，則從一重之轉讓第1 級毒品既遂罪論處，
    並均加重其刑。查被告有如事實欄之科刑執行情形，有臺灣
    高等法院被告前案紀錄表附卷可按，其於有期徒刑執行完畢
    後5 年內，再犯本案之上開2 罪，係屬累犯，均應依刑法第
    47 條 之規定遞加重其刑。本院爰審酌被告甲○○本身有吸
    食毒品，不思戒除毒癮，竟於自己施用之餘，復多次轉讓毒
    品供他人施用，對於社會秩序、國民健康之危害甚大，復審
    酌被告之素行、智識程度（高中肄業），犯罪之目的、手段
    、危害之程度、及被告於犯罪後坦承犯行，已有悔意，態度
    良好等一切情狀，分別量處如主文所示之刑，並定其應執行
    之刑，以示懲儆。
三、扣案之海洛因毒品1 包（淨重0.07公克），係第1 級毒品海
    洛因，有法務部調查局95年3 月31日調科壹字第060011500
    號鑑定通知書1 紙可憑，且為被告甲○○所有，供本件轉讓
    第1 級毒品犯罪查獲之毒品，應依毒品危害防制條例第18條
    第1 項前段之規定，諭知沒收銷燬之。又被告甲○○轉讓第
    1 、2 級毒品所得財物11000 元，併應依毒品危害防制條例
    第19條第1 項規定，宣告沒收之，如全部或一部不能沒收時
    ，以其財產抵償之。至扣案之安非他命3 包（總毛重1.96公
    克），被告甲○○供稱係供自己施用，既與本案轉讓第2 級
    毒品之犯行無涉，爰不宣告沒收銷燬。至分裝袋2 包、電子
    磅秤1 台、安非他命吸食器2 組及帳冊1 本等物，既無證據
    顯示有供本案轉讓毒品所用之物，亦不宣告沒收之。
據上論斷，應依刑事訴訟法第273 條之1 第1 項、第299 條第1
項前段，毒品危害防制條例第8 條第1 項、第2 項、第18條第1
項前段、第19條第1 項，刑法第11條前段、第56條、第47條、第
51條第5 款，判決如主文。
本案經檢察官張慶林到庭執行職務。
中    華    民    國    95    年    5     月    30    日
                  刑事第十二庭  法  官  吳幸娥
以上正本證明與原本無異
如不服本判決應於送達後10日內向本院提出上訴狀
                                書記官  洪惠玲
中    華    民    國    95    年    5     月    30    日
附錄本案論罪科刑法條全文：
毒品危害防制條例第8條
轉讓第一級毒品者，處 1 年以上 7 年以下有期徒刑，得併科新
臺幣 1 百萬元以下罰金。
轉讓第二級毒品者，處 6 月以上 5 年以下有期徒刑，得併科新
臺幣 70 萬元以下罰金。
轉讓第三級毒品者，處 3 年以下有期徒刑，得併科新臺幣 30 萬
元以下罰金。
轉讓第四級毒品者，處 1 年以下有期徒刑，得併科新臺幣 10 萬
元以下罰金。
前四項之未遂犯罰之。
轉讓毒品達一定數量者，加重其刑至二分之一，其標準由行政院
定之。


司法院資訊處製作；財團法人民間司法改革基金會備份。
